【裁判字號】    99,上易,1191
【裁判日期】    990602
【裁判案由】    竊盜
【裁判全文】
臺灣高等法院刑事判決                99年度上易字第1191號
上  訴  人
即  被  告  甲○○
上列上訴人即被告因竊盜案件，不服臺灣桃園地方法院九十九年
度審交易字第四三號，中華民國九十九年四月九日第一審判決（
起訴案號：臺灣桃園地方法院檢察署九十八年度偵字第一七八九
一號、第一八三五０號，嗣被告於原審準備程序中就被訴事實為
有罪陳述，經原審改依簡式審判程序），提起上訴，本院判決如
下：
    主  文
上訴駁回。
    理  由
一、按不服地方法院之第一審判決而上訴者，應向管轄第二審之
    高等法院為之。上訴書狀應敘述具體理由。上訴書狀未敘述
    上訴理由者，應於上訴期間屆滿後二十日內補提理由書於原
    審法院，逾期未補提者，原審法院應定期間先命補正。第二
    審法院認為上訴書狀未敘述理由或上訴有第三百六十二條前
    段之情形者，應以判決駁回之。但其情形可以補正而未經原
    審法院命其補正者，審判長應定期間先命補正。刑事訴訟法
    第三百六十一條、第三百六十七條，分別定有明文。所謂不
    服第一審判決之具體理由，必係依據卷內既有訴訟資料或提
    出新事證，指摘或表明第一審判決有何採證認事、用法或量
    刑等足以影響判決本旨之不當或違法，而構成應予撤銷之具
    體事由，始克當之（例如：依憑證據法則具體指出所採證據
    何以不具證據能力，或依憑卷證資料，明確指出所為證據證
    明力之判斷如何違背經驗、論理法則）；倘僅泛言原判決認
    定事實錯誤、違背法令、量刑失之過重或輕縱，而未依上揭
    意旨指出具體事由，或形式上雖已指出具體事由，然該事由
    縱使屬實，亦不足以認為原判決有何不當或違法者（例如：
    對不具有調查必要性之證據，法院未依聲請調查亦未說明理
    由，或援用證據不當，但除去該證據仍應為同一事實之認定
    ），皆難謂係具體理由，俾與第二審上訴制度旨在請求第二
    審法院撤銷、變更第一審不當或違法之判決，以實現個案救
    濟之立法目的相契合，並節制濫行上訴（最高法院九十七年
    度台上字第八九二號判決參照）。是以上訴人之上訴書狀或
    補提之上訴理由書，雖有敘述上訴理由，惟並未具體敘述第
    一審判決有上述違法、不當情形，即與未敘述具體理由無異
    ，其所為上訴，即不符合上訴之法定要件。
二、本件原審判決依被告甲○○於原審審理中之自白，認被告甲○○基於意圖為自己不法所有之竊盜犯意，各於附表編號一
    至四所示之時間、地點，以附表編號一至四所示之方式，分
    別竊得如附表一至四所示之告訴人及被害人財物。嗣因被告
    甲○○將所竊得附表編號二所示之手機售予不知情之宇登通
    訊行店長王美貞，王美貞再將之販售予不知情之顧客徐陳照
    ，經警依該手機之序號調閱通聯紀錄，始偵悉上情等，核與
    附表編號一至二所示告訴人丁○○、乙○○、附表編號三至
    四所示被害人丙○○、戊○○之指述及證人王美貞、徐陳照
    分別於警詢、檢察官偵訊及原審審理時之陳述情節均相符，
    並有如附表編號一至四證據欄所示書證等附卷可稽。綜此，
    由前述告訴人、被害人及證人之證詞及相關書證等補強證據
    ，足資佐證被告甲○○之自白核與事實相符。是本件事證明
    確，被告甲○○竊盜犯行堪以認定。核被告甲○○就附表編
    號一至四所示犯行，核均係犯刑法第三百二十條第一項之竊
    盜罪。再被告甲○○前開四次犯行，犯意各別，行為互殊，
    應予分論併罰等，因而各量處被告甲○○如附表一至四所示
    主刑欄之有期徒刑，並諭知如易科罰金均以一千元折算一日
    ，與定其應執行刑為有期徒刑十月，與諭知如易科罰金以新
    臺幣一千元折算一日，均已詳敘其所憑證據、認定理由依據
    。從形式上觀察，原判決並無認定事實錯誤、量刑瑕疵或違
    背法令之情形。
三、本件被告甲○○不服原判決，提起上訴，上訴理由略以：被
    告甲○○因四次竊盜由原審量處有期徒刑十月，並得易科罰
    金，惟被告甲○○請求鈞長給予被告甲○○與被害人見面之
    機會，以彌補被害人之損失後，再請庭上從輕量刑，以期早
    期服務人群報告社會，因而提起上訴云云。然按量刑輕重，
    係屬事實審法院得依職權自由裁量之事項，苟其量刑已以行
    為人之責任為基礎，並斟酌刑法第五十七條各款所列情狀，
    而未逾越法定刑度或有濫用權限情事，即不得任意指為違法
    （最高法院七十五年台上字第七０三三號判例、九十八年度
    台上字第五００二號判決意旨參照），查被告甲○○於上訴
    狀中已經自承並未主動與附表編號一至四所示告訴人及被害
    人達成和解，佐以告訴人及被害人所失財物之情形，原審量
    就附表編號一至四主文欄所量刑度並無逾越法定刑度，亦未
    濫用自由裁量之權限，況被告甲○○前曾有多次竊盜前科，
    於本案遭警移送後，又再犯竊盜罪，現由原審法院審理中，
    其顯然不知悔改，故被告甲○○上訴並未依據卷內既有訴訟
    資料或提出新事證，指摘或表明第一審判決有何採證認事、
    用法或量刑等足以影響判決本旨之不當或違法，而構成應予
    撤銷之具體理由。是其上訴並未以書狀敘述具體理由，揆諸
    上開規定，自屬不合法律上之程式，爰不經言詞辯論，將被
    告之上訴駁回。
據上論斷，應依刑事訴訟法第三百六十七條前段、第三百七十二
條，判決如主文。
中    華    民    國    99    年    6     月    2     日
                  刑事第十八庭審判長法  官  吳鴻章
                                    法  官  周政達
                                    法  官  曾淑華
以上正本證明與原本無異。
本件不得上訴。
                                    書記官  王增華
中    華    民    國    99    年    6     月    3     日
附表：
┌─┬─────────┬───┬─────────┬───────────┬───────────┐
│編│犯罪時間及犯罪地點│被害人│犯罪方法及所得財物│證                  據│主                  文│
│號│                  │      │（新臺幣）        │                      │                      │
├─┼─────────┼───┼─────────┼───────────┼───────────┤
│一│九十八年四月六日上│丁○○│甲○○徒手竊取被害│宇登通訊行中古機買賣契│甲○○竊盜，處有期徒刑│
│  │午十時十五分許，在│      │人丁○○置於機車腳│約書（詳九十八年度偵字│參月，如易科罰金，以新│
│  │桃園縣中壢市福州二│      │踏墊上之橘色手提包│一八三五０號卷第十九頁│臺幣壹仟元折算壹日。  │
│  │街十之六十一號前  │      │一只，內有手機一支│）                    │                      │
│  │                  │      │（序號三五八八四三│                      │                      │
│  │                  │      │000000000│                      │                      │
│  │                  │      │）等物。          │                      │                      │
├─┼─────────┼───┼─────────┼───────────┼───────────┤
│二│九十八年四月十二日│乙○○│甲○○徒手竊取被害│１、宇登通訊行中古機買│甲○○竊盜，處有期徒刑│
│  │晚間十九時許，在桃│      │人之置於機車腳踏墊│    賣契約書（詳九十八│參月，如易科罰金，以新│
│  │園縣中壢市○○○路│      │上之卡其色手提包一│    年度偵字一八三五０│臺幣壹仟元折算壹日。  │
│  │與中豐路路口附近  │      │只，內有手機（序號│    號卷第十九頁）    │                      │
│  │                  │      │三Ｅ四二六Ｆ六Ｆ、│２、估價單（詳九十八年│                      │
│  │                  │      │000000000│    度偵字一八三五０號│                      │
│  │                  │      │三九八九九）二支、│    卷第二十頁）      │                      │
│  │                  │      │現金一萬元、金融卡│３、贓物認領保管單（詳│                      │
│  │                  │      │、身分證、健保卡、│    九十八年度偵字一八│                      │
│  │                  │      │駕照、照相機、學生│    三五０號卷第二一頁│                      │
│  │                  │      │證等物。          │    ）                │                      │
│  │                  │      │                  │４、手機照片（詳九十八│                      │
│  │                  │      │                  │    年度偵字一八三五０│                      │
│  │                  │      │                  │    號卷第二二頁）    │                      │
│  │                  │      │                  │５、通聯調閱查詢單（詳│                      │
│  │                  │      │                  │    九十八年度偵字一八│                      │
│  │                  │      │                  │    三五０號卷第二四頁│                      │
│  │                  │      │                  │    至第二五頁）      │                      │
├─┼─────────┼───┼─────────┼───────────┼───────────┤
│三│九十八年五月二十二│丙○○│古彥鴻見丙○○之機│１、宇登通訊行中古機買│甲○○竊盜，處有期徒刑│
│  │日前之某日，在桃園│      │車置物箱未上鎖，遂│    賣契約書（詳九十八│參月，如易科罰金，以新│
│  │縣中壢市○○路美華│      │徒手打開丙○○之機│    年度偵字一七八九一│臺幣壹仟元折算壹日。  │
│  │泰百貨前          │      │車置物箱，竊取林寶│    號卷第十八頁）    │                      │
│  │                  │      │羨置於機車置物箱內│２、通聯調閱查詢單（詳│                      │
│  │                  │      │之手機（序號三五五│    九十八年度偵字一七│                      │
│  │                  │      │000000000│    八九一號卷第二十頁│                      │
│  │                  │      │九五八）、錢包、證│    ）                │                      │
│  │                  │      │件及現金五千元。  │３、手機門號資料（詳九│                      │
│  │                  │      │                  │    十八年度偵字一七八│                      │
│  │                  │      │                  │    九一號卷第三十頁）│                      │
│  │                  │      │                  │４、通聯紀錄（詳九十八│                      │
│  │                  │      │                  │    年度偵字一七八九一│                      │
│  │                  │      │                  │    號卷第三四頁至第五│                      │
│  │                  │      │                  │    八頁）            │                      │
├─┼─────────┼───┼─────────┼───────────┼───────────┤
│四│九十八年五月三十日│戊○○│古彥鴻以戊○○之機│１、宇登通訊行中古機買│甲○○竊盜，處有期徒刑│
│  │晚間十八時四十五分│      │車置物箱未上鎖，遂│    賣契約書（詳九十八│參月，如易科罰金，以新│
│  │許，在桃園縣平鎮市│      │徒手打開戊○○之機│    年度偵字一七八九一│臺幣壹仟元折算壹日。  │
│  │延平路三段新光合纖│      │車置物箱，竊取蕭月│    號卷第十九頁）    │                      │
│  │對面之便利商店前  │      │梅置於機車置物箱內│２、通聯調閱查詢單（詳│                      │
│  │                  │      │之手機（序號三五三│    九十八年度偵字一七│                      │
│  │                  │      │000000000│    八九一號卷第二十頁│                      │
│  │                  │      │七八０）、員工識別│    ）                │                      │
│  │                  │      │證。              │３、手機門號資料（詳九│                      │
│  │                  │      │                  │    十八年度偵字一七八│                      │
│  │                  │      │                  │    九一號卷第三十頁）│                      │
│  │                  │      │                  │４、通聯紀錄（詳九十八│                      │
│  │                  │      │                  │    年度偵字一七八九一│                      │
│  │                  │      │                  │    號卷第三一頁至第三│                      │
│  │                  │      │                  │    三頁）            │                      │
└─┴─────────┴───┴─────────┴───────────┴───────────┘

司法院資訊處製作；財團法人民間司法改革基金會備份。
